臺灣桃園地方法院民事判決
110年度訴字第2049號
原      告  彭  璐


訴訟代理人  鄭三川律師
被      告  倪凱琴
訴訟代理人  梁繼澤律師
上列當事人間請求侵權行為損害賠償事件，本院於民國110年12
月15日言詞辯論終結，判決如下：
    主  文
原告之訴駁回。
訴訟費用由原告負擔。
    事實及理由
一、原告主張：伊與訴外人陳正濱於民國102年間結婚，婚姻關
    係現仍存續中，並育有2名子女。而伊於109年8月間，發現
    陳正濱竟曾與被告共同出遊，二人並有以親暱貼臉之姿勢合
    照，此外，陳正濱也曾以通訊軟體LINE傳送「我可以去找你
    嘿咻？」等語予被告，被告並回傳「你出的來？哈哈哈哈」
    等語。且陳正濱之手機中也留存109年1月24日除夕夜在被告
    住家共同用餐、被告住家陽台之貼身內衣褲、二人疑似性行
    為後之床單等照片。伊向陳正濱質問此事，陳正濱已坦承其
    與被告曾多次發生性行為。是被告確有此等不法侵害伊基於
    與陳正濱配偶關係之身分法益而情節重大之行為，且已致伊
    受有極大之精神上痛苦，須前往精神科就診治療。為此，爰
    依民法第184條第1項前段、第195條第3項準用同條第1項之
    規定，提起本件訴訟，請求被告賠償慰撫金等語。並為訴之
    聲明：被告應給付原告新臺幣（下同）60萬元，及自起訴狀
    繕本送達翌日起至清償日止，按年息5%計算之利息。
二、被告則以：伊並未與陳正濱交往，合照僅係2人共同出遊，
    通訊軟體LINE的對話紀錄則僅為陳正濱單方面之陳述，伊沒
    有同意，至於用餐、陽台內衣褲、床單照片均與伊無關等語
    ，資為抗辯。並為答辯聲明：駁回原告之訴。
三、原告主張其與訴外人陳正濱於102年間結婚，婚姻關係現仍
    存續中之事實，有原告之中華民國居留證正反面1份附卷可
    稽（見本院卷第97頁），並為被告所不爭執，堪信為真實。
四、原告進而主張被告與陳正濱間有前述不法侵害伊基於與陳正
    濱配偶關係之身分法益而情節重大之行為之事實，則為被告
    所否認，並以前揭情詞置辯。經查：
  ㈠依原告所提被告與陳正濱出遊之雙人合照照片5張之內容觀之
    （見本院卷第15至23頁），其中2張係被告與陳正濱以雙頰
    貼近之姿勢合照，陳正濱並將嘴唇貼近被告之臉頰（見本院
    卷第17、19頁），此等合照姿勢，雖稍逾一般正常朋友關係
    之人交往之分際，惟其逾越之程度非鉅，充其量僅足認為行
    為不甚檢點，尚與不法侵害原告基於與陳正濱配偶關係之身
    分法益而情節重大之行為有間。
　㈡至原告所提出被告與陳正濱通訊軟體LINE之對話紀錄，固有
    ：「（陳正濱）我可以去找妳嘿咻？」、「（被告）你出的
    來？哈哈哈哈」等語之內容，有此LINE對話紀錄之列印在卷
    可憑（見本院卷第25、27頁），且所謂嘿咻2字，依現今社
    會一般之認知，係用在性行為之代稱上，固無疑義。然上開
    2句對話，亦僅足認定陳正濱有向被告求歡之舉，而被告之
    回應，亦有可能僅係戲謔之語，況主動求歡者為原告之配偶
    陳正濱而非被告，被告又無正面回應或熱烈迎合，是本院
　　認為上開對話內容，除不足以證明被告有與陳正濱為性行為
    之事實外，亦不構成被告侵害原告基於與陳正濱配偶關係之
    身分法益而情節重大之行為。
  ㈢另就原告所提出不明住宅內陽台晾衣架上之女性貼身內衣褲
    照片、某床單之照片、離婚協議書而言（見本院卷第33、35
    、第37至40頁）。照片部分業經被告否認與其有關，離婚協
    議書部分亦經被告爭執其形式之真正及證明力（見本院卷第
    102頁言詞辯論筆錄所載）。而上開照片中雖確可見有吊掛
    女性貼身內衣褲，及中間濕潤之床單等畫面，惟並無其他證
    據佐證該等照片拍攝之地點為何，則該等照片是否係在被告
    住宅拍攝，已屬有疑；且縱認該等照片確係在被告家中所攝
    ，單依此照片所示物品之內容，亦難作為被告與陳正濱間確
    實有發生性行為之直接或間接證明。復觀原告所提離婚協議
    書之首頁（見本院卷第37頁），其中固記載「甲方（即陳正
    濱）與甲○○嚴重出軌並同居」等語，惟此究係陳正濱個人之
    陳述，而其為此陳述之可能性容有多種，或為求平和離婚，
    或為求撫平原告情緒以達成適當離婚條件等，故本院認為陳
    正濱上開書面之陳述，即使確係其所自為，仍不足作為被告
    與其確有發生性行為之證明。則原告基此遽指被告有侵害原
    告基於與陳正濱配偶關係之身分法益而情節重大之行為，仍
    無足採。
五、按因故意或過失，不法侵害他人之權利者，負損害賠償責任
    ；不法侵害他人之身體、健康、名譽、自由、信用、隱私、
    貞操，或不法侵害其他人格法益而情節重大者，被害人雖非
    財產上之損害，亦得請求賠償相當之金額。其名譽被侵害者
    ，並得請求回復名譽之適當處分。前2項規定，於不法侵害
    他人基於父、母、子、女或配偶關係之身分法益而情節重大
    者，準用之，民法第184條第1項前段、第195條第1項、第3
    項定有明文。本件原告所主張被告與其配偶陳正濱有發生性
    行為及嚴重不當交往之行為，侵害其與陳正濱間基於配偶關
    係而生之身分法益，且情節重大等情，並不足採，既如前述
    ，則原告仍依上揭法律規定，請求被告為損害賠償，自與法
    律規定之要件不合，不能准許。
六、從而，本件原告依民法侵權行為之法律關係，請求被告給付
    原告60萬元，及自起訴狀繕本送達翌日起至清償日止，按年
    息5%計算之利息，為無理由，應予駁回。
七、本件事證已臻明確，兩造其餘攻擊或防禦方法及提出之證據
    ，經本院斟酌後，認為均不足以影響本判決之結果，自無再
    逐一詳予論駁之必要，附此敘明。
八、訴訟費用負擔之依據：民事訴訟法第78條。
中　　華　　民　　國　　111 　年　　1　　月　　24 　　日
                  民事第二庭    法　官　張震武
以上正本係照原本作成
如對本判決上訴，須於判決送達後 20 日內向本院提出上訴狀。
如委任律師提起上訴者，應一併繳納上訴審裁判費。